Inventaris van het archief van A. Joseph, 19e eeuw-1989
Nationaal Archief, Den Haag
Collectie 606 A. Joseph
Joseph
19e eeuw-1989
C26154
0.30 meter; 11 inventarisnummers.
Normale geschreven, getypte en gedrukte documenten, geen bijzondere handschriften.
Nationaal Archief, Den Haag
A. Joseph
Het archief van A Joseph bevat archiefbescheiden betreffende de geschiedenis van de Armeense gemeenschap in Nederlands-Indië, zoals kopieën van stukken betreffende Armenische handelsfirma's en hun financiële betrekking met de Nederlandse Handel Maatschappij en een Nederlandse vertaling van de publicatie van J.C. Jordan, "De Geschiedenis van de Armenische kolonie in Nederlandsch Oost-Indië vanaf het begin tot op onze dagen.".
Archiefvorming
Geschiedenis van het archiefbeheer
De verwerving van het archief
Het archief is door schenking verworven.
2.21
Aanwijzingen voor de gebruiker
Openbaarheidsbeperkingen
Deels openbaar, deels beperkt openbaar (A). Voor raadpleging van de onder inventarisnummer 7 beschreven burgerlijke stand registers, respectievelijk jonger dan 100 jaar, jonger dan 75 jaar en jonger dan 50 jaar, is toestemming van de directeur Nationaal Archief vereist. Voor raadpleging van de onder inv.nr. 8 beschreven genealogie van de familie Mankasar-Manuchar-Zo(h)rab-Manuk en van de genealogie Gavork Manuk is tot 2050 toestemming van de directeur Nationaal Archief vereist.
Materiële beperkingen
Aanvraaginstructie
Openbare archiefstukken kunnen online worden aangevraagd en gereserveerd. U kunt dit ook via de terminals in de studiezaal van het Nationaal Archief doen. Om te kunnen reserveren dient u de volgende stappen te volgen:
U maakt een profiel aan op www.gahetna.nl, en logt vervolgens in
Via de archiefinventaris (alleen de beschrijvingen met rode nummers) selecteert u het gewenste archiefstuk door op de knop 'Reserveren' te klikken
In het volgende scherm geeft u aan op welke dag u het archiefstuk wilt inzien
Indien u zich bevindt in de studiezaal en een tafelnummer heeft ontvangen kunt u dit nummer vermelden. Als u geen tafelnummer heeft kunt u tafelnummer 777 laten staan
Vervolgens bevestigt u uw reservering door deze te versturen.
Verwant materiaal
Beschikbaarheid van kopieën
Beschrijving van de series en archiefbestanddelen
- Documentatiemateriaal met betrekking tot Armeniërs in Nederlands-Indië, 19e-20e eeuw; 1; 2 banden
  In band I zijn verwerkt de gegevens van de Burgerlijke Stand in het tijdvak 1815-1922, zoals gepubliceerd in de regeringsalmanak van Nederlands-Indië, de Naamlijsten der Europeanen in N.I. en de Adresboeken der Europeanen in N.I. Deze gegevens zijn aangevuld met gegevens uit particuliere archieven. In band II zijn opgenomen diverse documenten inzake de rechtspersoon "De Armenische gemeente in N.I.", het Armenische verenigingsleven en andere zaken.
- Jaarverslagen van "The Armenian United Association of London", 1916, en van de "Managers of the Armenian College and Philantropic Academy" in Calcutta, 1900-1901, 1953 en 1958.; 2; 1 band
- Jaarverslagen van de in Nederlands-Indië gevestigde "St. John's Church, Batavia, Manuck and Arathoon School and Armenian Society", 1924-1945.; 3; 1 band
- Nederlandse vertaling van de publicatie "De geschiedenis van de Armenische kolonie in Nederlandsch Oost-Indië vanaf het begin tot op onze dagen" van Jordan Cyril Jordan (Soerabaja 1937), in manuscript, 4; 2 deeltjes
  de vertaling is van de hand van mr. E.A. Zorab
- Manuscript-publicatie van A. Joseph, getiteld "Armenian Churches in India-Burma-Afghanistan", met bijlagen, 1988; 5; 1 omslag
- Engelstalig documentatiemateriaal betreffende de Armenirs in het Verre Oosten (Penang, Malacca, Singapore en Harbin), 19e-20e eeuw; 6; 1 omslag
- Stukken houdende gegevens met betrekking tot de Armenische gemeenschap in Nederlands-Indië, overgenomen uit de doop-, trouw- en begraafregisters van de Armenische Apostolische kerken St. John the Baptist te Batavia en St. George te Soerabaja, 19e-20e eeuw; 7; 2 omslagen, 1 diskette
  Voor raadpleging van gegevens uit de doopregisters, jonger dan 100 jaar, de trouwregisters, jonger dan 75 jaar en de begraafregisters, jonger dan 50 jaar, is schriftelijk toestemming van de directeur ARA vereist.
  Openbaarheid beperkt tot 1 januari 2058
- Stukken houdende genealogische aantekeningen, en documentatiemateriaal betreffende de familie Mankasar-Manuchar-Zo(h)rab-Manuk en Gavor Manuk, in het engels, 19e-20e eeuw; 8; 1 omslag
  Voor raadpleging van de genealogie van de familie Mankasar-Manuchar-Zo(h)rab-Manuk, en van Gavor Manuk is tot 2050 schriftelijke toestemming van de directeur ARA vereist.
  Openbaarheid beperkt tot 1 januari 2050
- Teksten van scripties, van een referaat en een overdruk van een artikel over de Armenische gemeenschap van drs. R. Bekius, 1983-1989; 9; 1 omslag
  het betreft
  a. De Armeense kolonie te Amsterdam in de 17e en 18e eeuw, immigratie-integratie-achteruitgang (1983)
  b. De sociaal-economische positie van de Armeense Dhimmis (leden van een religieuze minderheid) in Perzië in de 17e en 18e eeuw, een analyse van twee reisverhalen (1985)
  c. De positie van Armeniërs in het Safavidische rijk 1580-1725, volgens oorkonden en reisverhalen (1989)
  d. Armeense Dhimmi's in Perzië aan het begin van de 18e eeuw, waarnemingen van een Nederlands reiziger (1989).
- Kopieën van stukken betreffende Armenische handelsfirma's in Nederlands-Indië en hun financiële betrekkingen met de Nederlandse Handel Maatschappij (NHM), verzameld uit het archief van de NHM, 1893-1914; 10; 1 omslag
- Kopieën van stukken betreffende naturalisatie van Armeniërs in Nederlands-Indië, verzameld uit het archief van het ministerie van Justitie 1813-1914, 19e-20e eeuw; 11; 1 omslag